【裁判字號】    98,易,184
【裁判日期】    980122
【裁判案由】    詐欺
【裁判全文】
臺灣板橋地方法院刑事判決               98年度易字第184號
公  訴  人  臺灣板橋地方法院檢察署檢察官
被      告  甲○○
上列被告因詐欺案件，經檢察官聲請以簡易判決處刑（97年度偵
字第27683 號），本院受理後（97年度簡字第10024 號），認不
宜以簡易判決處刑，改依通常程序審理，判決如下：
    主  文
本件免訴。
    理  由
一、公訴意旨略以：被告甲○○可預見將金融帳戶存摺及金融卡
    提供他人使用，可能幫助他人從事詐欺取財犯行，仍不違反
    其本意，基於幫助詐欺之犯意，於民國96年12月19日前某日
    ，在臺北縣板橋市○○路附近，將游詩瑤（所涉詐欺罪嫌部
    分，另案為不起訴處分）所申請之臺灣中小企業銀行（下稱
    臺灣中小企銀）忠孝分行帳戶（帳號：00000000000 號）之
    存摺、金融卡及密碼等物，以新臺幣（下同）3,000 元之代
    價，出租予姓名、年籍不詳綽號「小林」之人，供該人及其
    所屬之詐騙集團成員詐欺取得他人財物。嗣該詐騙集團即於
    96年12月22日，利用MSN 即時通訊功能，向被害人乙○○佯
    稱可提供援交服務但要先匯款云云，致乙○○陷於錯誤，依
    指示匯款6,500 元至游詩瑤上開金融帳戶內，嗣乙○○察覺
    有異，報警循線查獲上情。因認被告涉犯刑法第30條第1 項
    、第339 條第1 項之幫助詐欺取財罪嫌等語。
二、按案件曾經判決確定者，應諭知免訴之判決，並得不經言詞
    辯論為之，刑事訴訟法第302 條第1 款、第307 條，分別定
    有明文。又訴訟上所謂一事不再理之原則，關於實質上一罪
    或裁判上一罪，亦均有其適用，最高法院60年台非字第77號
    判例可資參照。
三、經查：
  (一)被告明知出租或提供金融機構帳戶之存摺、提款卡、密碼供
    他人使用，足以幫助他人提領獲取詐欺犯罪所得，竟基於幫
    助詐欺之犯意，於96年12月間某日，在臺北縣板橋巿「新埔
    捷運站」附近之菜巿場，將其所有在台北富邦商業銀行股份
    有限公司（下稱台北富邦銀行）板橋分行帳號000000000000
    號帳戶及其不知情之女友游詩瑤在台北富邦銀行龍江分行申
    辦之帳號000000000000號帳戶之存摺、提款卡及密碼，均以
    租用一星期3,000 元為對價，出租予自稱綽號「小林」真實
    姓名年籍不詳之成年人。嗣該成年人所屬之詐欺集團成員，
    基於詐欺之犯意，先後為下列詐欺行為：(一)於96年12月20日
    21時10分許，致電予廖婉婷佯稱網路購物付款有錯，需前往
    自動提款機更正，致使廖婉婷陷於錯誤，於同日21時59分許
    及22時1 分許，依照指示分別匯款100,000 元及20,000元至
    甲○○所開立之上開帳戶內。(二)於96年12月22日21時許，致
    電予潘周珮瑀，佯稱潘周珮瑀先前於網路購物付款方式為分
    期付款，係屬錯誤，並要求潘周珮瑀前往郵局自動提款機重
    新操作，改正錯誤之付款方式，致使潘周珮瑀陷於錯誤，遂
    前往台北富邦銀行永康分行之提款機依指示操作，分別匯款
    30,000元及15,000元至游詩瑤所開立之上開帳戶內，旋遭該
    詐騙集團提領一空。嗣廖婉婷、潘周珮瑀於匯款後即發覺受
    騙而報警處理，始循線查獲上情之犯罪事實，業經臺灣板橋
    地方法院檢察署檢察官以97年度偵字第12773 號及97年度偵
    字第21471 號偵查終結後，分別聲請簡易判決處刑及移送併
    辦，並經本院於97年9 月30日以97年度簡字第6958號簡易判
    決判處拘役45日，如易科罰金，以新臺幣2,000 元折算1 日
    ，於97年10月27日確定，有上開刑事簡易判決書及臺灣高等
    法院被告前案紀錄表各1 份在卷可按。
  (二)查被告於本院訊問時供稱：伊於96年12月間左右，因為缺錢
    ，看報紙找到綽號「小林」之男子，並於同一天交付上開3
    本帳戶（即本件臺灣中小企銀帳戶、前案台北富邦銀行板橋
    分行、龍江分行帳戶）予「小林」，當時「小林」說1 本代
    價為3,000 元，但伊交付3 本只拿到3,000 元之報酬等語。
    而被告於偵查中亦供稱：伊有於96年12月間，在板橋市○○
    路附近，將游詩瑤所有之臺灣中小企銀帳戶之存摺及提款卡
    ，以1 個帳戶3000元之代價出租予綽號「小林」之人，當時
    也有同時出租游詩瑤所申設之台北富邦銀行龍江分行帳戶，
    之後「小林」卻未歸還帳戶等語（詳見臺灣板橋地方法院檢
    察署檢察官97年度偵字第20913 號卷第7 頁）。觀諸被告於
    本案審理及偵查中之供述內容及前案判決所認定之犯罪事實
    可知，本件聲請簡易判決處刑意旨認被告涉犯幫助詐欺取財
    罪嫌，其提供予「小林」以幫助對被害人乙○○詐欺取財之
    帳戶即游詩瑤所申設之臺灣中小企銀帳戶，與檢察官前聲請
    簡易判決處刑書及併案意旨書所載幫助「小林」詐欺取財之
    台北富邦銀行板橋分行、龍江分行帳戶，既係同時交付，核
    屬一行為觸犯數罪名之想像競合犯，應依刑法第55條規定，
    從一重處斷，而有裁判上一罪關係，為同一案件。又被告因
    提供台北富邦銀行板橋分行、龍江分行帳戶之幫助詐欺行為
    ，業經本院以97年度簡字第6958號判處拘役45日確定在案，
    已如前述，揆諸前揭說明，本案與前開案件既有裁判上一罪
    之關係，本件爰不經言詞辯論，逕為諭知免訴之判決。
據上論斷，應依刑事訴訟法第452 條、第302 條第1 款、第307
條，判決如主文。
中    華    民    國    98    年    1     月    22    日
                刑事第二十一庭  審判長法  官  侯志融
                                      法  官  陳正偉
                                      法  官  廖欣儀
上列正本證明與原本無異。
如不服本判決，應於判決送達後10日內敘明上訴理由，向本院提
出上訴狀 (應附繕本) ，上訴於臺灣高等法院。其未敘述上訴理
由者，應於上訴期間屆滿後20日內向本院補提理由書「切勿逕送
上級法院」。
                                      書記官  楊雅芳
中    華    民    國    98    年    1    月    23    日


司法院資訊處製作；財團法人民間司法改革基金會備份。
